【裁判字號】    99,訴,2168
【裁判日期】    990810
【裁判案由】    毒品危害防制條例
【裁判全文】
臺灣板橋地方法院刑事判決              99年度訴字第2168號
公  訴  人  臺灣板橋地方法院檢察署檢察官
被      告  甲○○
上列被告因違反毒品危害防制條例案件，經檢察官提起公訴（99
年度毒偵字第5138號），本院受理後被告為有罪之陳述，經合議
庭裁定由受命法官獨任進行簡式審判程序，判決如下：
    主  文
甲○○施用第一級毒品，累犯，處有期徒刑壹年。
    事  實
一、甲○○前於民國88年間因施用毒品案件，經本院以88年度毒
    聲字第4051號裁定送觀察、勒戒後，認無繼續施用毒品傾向
    ，經臺灣板橋地方法院檢察署檢察官於88年3 月3 日以88年
    度偵字第4051號為不起訴處分確定；又於88年間因施用毒品
    案件，經臺灣士林地方法院以88年度毒聲字第2302號裁定送
    觀察、勒戒後，認有繼續施用毒品之傾向，再經同院以88年
    度毒聲字第2703號裁定令入戒治處所施以強制戒治，並由臺
    灣士林地方法院檢察署檢察官提起公訴，其中強制戒治部分
    迭經停止戒治、撤銷停止戒治等程序，至90年11月25日執行
    完畢釋放出所，起訴部分則經同院於90年5 月29日以90年度
    簡字第626 號判處有期徒刑六月，於90年6 月26日確定，並
    於91年1 月23日易科罰金執行完畢。甲○○於(一)93年間因施
    用第二級毒品案件，經本院於93年3 月11日以93年度簡字第
    955 號判處有期徒刑六月，於93年3 月29日確定，並於93年
    5 月17日易科罰金執行完畢；(二)於95年間因違反動產擔保交
    易法案件，經本院於95年12月29日以95年度簡字第4414號判
    處有期徒刑五月，於96年2 月8 日確定，於96年4 月13日易
    科罰金執行完畢（構成累犯）。又於(三)98年間因施用第一、
    二級毒品案件，經本院於98年8 月10日以98年度訴字第1092
    號分別判處有期徒刑八月、四月，應執行有期徒刑十一月，
    於98年11月30日確定；(四)於98年間因施用第一、二級毒品案
    件，經本院於98年8 月18日以98年度訴字第2394號分別判處
    有期徒刑九月、四月，應執行有期徒刑一年，於99年1 月18
    日確定；(五)於98年間因施用第一、二級毒品案件，經本院於
    98年11月23日以98年度訴字第3212號分別判處有期徒刑七月
    、五月，應執行有期徒刑十月，於98年12月10日確定，上揭
    (三)、(四)、(五)等案罪刑，嗣經本院以99年度聲字第2860號裁定
    應執行有期徒刑二年八月確定（嗣於99年5 月17日入監，現
    尚執行中）。猶不知悔改，復基於施用第一級毒品海洛因、
    第二級毒品甲基安非他命之犯意，於99年5 月2 日晚上7 時
    許，在其位於臺北縣泰山鄉○○村○○街14巷4 號之住處，
    以將第一級毒品海洛因及第二級毒品甲基安非他命混合摻入
    水中用針筒施打之方式，施用第一級毒品海洛因及第二級毒
    品甲基安非他命一次。嗣於99年5 月3 日下午2 時30分許，
    在臺北縣林口鄉○○街250 巷之地下1 樓停車場為警查獲，
    且經警採尿驗悉。
二、案經臺北縣政府警察局新莊分局報請臺灣板橋地方法院檢察
    署檢察官偵查起訴，經本院合議庭裁定以簡式審判程序審理
    。
    理  由
一、訊據被告甲○○於本院審理時對其於上揭時、地，混合施用
    第一級毒品海洛因、第二級毒品甲基安非他命之犯行，業已
    坦承不諱，又被告為警查獲後所採集之尿液經送檢驗結果，
    呈嗎啡及甲基安非他命陽性反應，有臺灣檢驗科技股份有限
    公司於99年5 月21日出具之濫用藥物檢驗報告一件附卷可稽
    。再者，被告前於88年間因施用毒品案件，經本院以88年度
    毒聲字第4051號裁定送觀察、勒戒後，認無繼續施用毒品傾
    向，經臺灣板橋地方法院檢察署檢察官於88年3 月3 日以88
    年度偵字第4051號為不起訴處分確定；又於88年間因施用毒
    品案件，經臺灣士林地方法院以88年度毒聲字第2302號裁定
    送觀察、勒戒後，認有繼續施用毒品之傾向，再經同院以88
    年度毒聲字第2703號裁定令入戒治處所施以強制戒治，並由
    臺灣士林地方法院檢察署檢察官提起公訴，其中強制戒治部
    分迭經停止戒治、撤銷停止戒治等程序，至90年11月25日執
    行完畢釋放出所，起訴部分則經同院於90年5 月29日以90年
    度簡字第626 號判處有期徒刑六月，於90年6 月26日確定，
    並於91年1 月23日易科罰金執行完畢；又於93年間因施用第
    二級毒品案件，經本院於93年3 月11日以93年度簡字第955
    號判處有期徒刑六月，於93年3 月29日確定，並於93年5 月
    17日易科罰金執行完畢，此有臺灣高等法院被告前案紀錄表
    附卷可按，從而本件雖係在觀察、勒戒及強制戒治執行完畢
    釋放後五年以後所為犯行，但被告已於五年內再犯施用毒品
    案件，且經裁判確定，顯見其再犯率甚高，原實施觀察、勒
    戒或強制戒治，已無法收其實效，而無五年戒斷期之存在，
    自無再經觀察、勒戒及強制戒治之必要，應由檢察官逕行起
    訴。綜上，足認被告自白與事實相符，罪證明確，犯行洵堪
    認定。
二、查海洛因及甲基安非他命分別係毒品危害防制條例第2 條第
    2 項第1 款、第2 款所列之第一級、第二級毒品。核被告所
    為，係犯毒品危害防制條例第10條第1 項之施用第一級毒品
    罪及同條第2 項之施用第二級毒品罪。被告於施用毒品海洛
    因、甲基安非他命而持有各該毒品之低度行為，應分別為施
    用之高度行為所吸收，均不另論罪。被告將毒品海洛因及甲
    基安非他命混合施用，係以一施用毒品行為同時觸犯毒品危
    害防制條例第10條第1 項及第2 項之罪，為想像競合犯，依
    刑法第55條規定，應從一重之毒品危害防制條例第10條第1
    項施用第一級毒品罪處斷。查被告前於95年間因違反動產擔
    保交易法案件，經本院於95年12月29日以95年度簡字第4414
    號判處有期徒刑五月，於96年2 月8 日確定，於96年4 月13
    日易科罰金執行完畢，有臺灣高等法院被告前案紀錄表在卷
    可按，其於有期徒刑執行完畢後五年以內故意再犯本案之罪
    ，係屬累犯，應依刑法第47條第1 項之規定加重其刑。爰審
    酌被告年值青壯，不思尋求正當之身心發展警惕自持，竟又
    施用足以導致精神障礙、性格異常，甚至造成生命危險之毒
    品，戕害一己之身心健康，對社會治安可能之危害程度非微
    ，惟其於犯罪後尚能坦承犯行等一切情狀，量處如主文所示
    之刑，以示懲儆。
據上論斷，應依刑事訴訟法第273 條之1 第1 項、第299 條第1
項前段，毒品危害防制條例第10條第1 項、第2 項，刑法第11條
前段、第55條、第47條第1 項，判決如主文。
本案經檢察官陳豐年到庭執行職務
中    華    民    國    99    年    8     月    10    日
                  刑事第十一庭    法  官  張江澤
以上正本證明與原本無異。
如不服本判決，應於判決送達後10日內敘明上訴理由，向本院提
出上訴狀 (應附繕本) ，上訴於臺灣高等法院。其未敘述上訴理
由者，應於上訴期間屆滿後20日內向本院補提理由書「切勿逕送
上級法院」。
                                  書記官  梁宜庭
中    華    民    國    99    年    8     月    13    日
附錄本案論罪科刑法條全文：
毒品危害防制條例第10條
施用第一級毒品者，處六月以上五年以下有期徒刑。
施用第二級毒品者，處三年以下有期徒刑。

司法院資訊處製作；財團法人民間司法改革基金會備份。
